臺灣高等法院高雄分院刑事判決　　　　96年度上訴字第1642號
上　訴　人　臺灣高雄地方法院檢察署檢察官
被　　　告　甲○○
　　　　　　　　　　（現另案在台灣屏東監獄執行中）
上列上訴人因被告違反毒品危害防制條例案件，不服臺灣高雄地
方法院96年度訴字第1662號中華民國96年6 月20日第一審判決（
起訴及移送原審併辦案號：臺灣高雄地方法院檢察署96年度毒偵
字第1663號、3411號、4284號），提起上訴（移送本院併辦案號
：同署96年度毒偵字第4977號），本院判決如下：
     主  文
原判決撤銷。
甲○○施用第一級毒品，累犯，處有期徒刑壹年肆月。
扣案之海洛因包（分別為驗前淨重零點零伍伍公克驗後淨重零
點零壹伍公克，驗前淨重零點零玖貳公克驗後淨重零點零陸公克
、毛重零點貳公克）及注射針筒壹支均沒收銷燬。
     事  實
一、甲○○前於民國（下同）87年間因施用毒品案件，經原審法
    院以87年度毒聲字第1429號裁定送強制戒治，執行完畢釋放
    後，由本院於89年7 月19日以87年度上訴字第1386號為免刑
    判決確定，又於90年間因施用毒品案件，經執行強制戒治，
    於91年7 月4 日執行完畢釋放，並經本院判處有期徒刑1 年
    、6 月，應執行有期徒刑1 年4 月確定，復因公共危險、過
    失傷害案件，經原審法院判處有期徒刑6 月、1 年，應執行
    有期徒刑1 年4 月確定，上述各罪接續執行，於94年1 月15
    日縮短刑期假釋期滿執行完畢。詎甲○○仍未戒除毒癮，又
    基於施用第一級毒品海洛因之集合犯意，自96年1 月23日起
    至同年5 月7 日中午止，在台南縣下營鄉甲中村十六甲57號
    住處高雄市○○路朋友住處、鳳山市○○路152 巷1 號租屋
    處及高雄市○○路62巷15號10樓之3 朋友住處等地以每日至
    少一次用注射針筒施打之方式，施用海洛因多次，嗣先後經
    警於96年1 月23日15時20分許，在高雄縣鳳山市○○路182
    號前查獲，並扣得第一級毒品海洛因1 小包（檢驗前淨重0.
    055 公克檢驗後淨重0.015 公克），再於96年3 月3 日15時
    10分許，在高雄市○○區○○路與仁義街口查獲，並扣得第
    一級毒品海洛因1 小包（檢驗前淨重0.092 公克檢驗後淨重
    0.06公克），及於96年3 月10日23時30分許，在高雄市○○
    ○路38號查獲，及於96年5 月7 日17時10分許，在高雄市○
    ○路62巷15號10樓之3 朋友住處查獲，並扣得海洛因1 包（
    毛重0.2 公克）及供施用海洛因用之注射針筒1 支。
二、案經高雄市政府警察局苓雅分局移送臺灣高雄地方法院檢察
    署檢察官偵查起訴及移請原審暨本院併案審理。
     理  由
一、訊據被告甲○○對於上開接續施用海洛因為警查獲之事實坦
    承不諱，且其上開4 次為警查獲時所採尿液，經送檢驗結果
    ，均呈嗎啡之陽性反應，有高雄市立凱旋醫院A00000000 、
    A00000000 、A00000000 、A00000000 號濫用藥物尿液檢驗
    報告各1 紙附卷可稽，且上開先2 次查獲之粉末2 包經檢驗
    結果為海洛因（分別為驗前淨重0.055 公克驗後淨重0.015
    公克，驗前淨重0.092 公克驗後淨重0.06公克），亦有高市
    凱醫驗字第3609、4010號濫用藥物成品檢驗鑑定書各1 紙在
    卷可查；並有最後1 次為警查獲之海洛因1 包（毛重0.2 公
    克）扣案足資佐證。又被告前因施用毒品案件，經強制戒治
    期滿釋放等情，亦有其台灣高等法院被告前案紀錄表1 份在
    卷可查；罪證明確，被告犯行堪以認定。
二、按海洛因為毒品危害防制條例第2 條第2 項第1 款所明定之
    第1 級毒品，核被告所為，係犯同條例第10條第1 項之施用
    第1 級毒品罪。被告持有海洛因後進而施用，其持有之低度
    行為，應為施用之高度行為吸收，不另論罪。被告多次施用
    海洛因之行為，均在95年7 月1 日修正刑法廢除連續規定之
    後，且係於強制戒治後，仍無法戒除毒癮，而於短時間內反
    覆密集施用毒品，應屬集合犯之包括一罪，檢察官雖僅就被
    告96年3 月3 日為警查獲前之施用海洛因犯行起訴，然被告
    於其後至同年5 月7 日止施用海洛因之犯行，與起訴部分既
    有集合犯之實質上一罪關係，且經檢察官移請原審及本院併
    案審理，即為起訴效力所及，本院自得一併予以審究，又被
    前有如事實欄所示犯罪科刑紀，有臺灣高等法院被告前案紀
    錄表在卷可按，其於有期徒刑執行完畢後5 年內，再故意犯
    本件有期徒刑以上之罪，應依刑法第47條第1 項之規定以累
    犯論處，而加重其刑。
三、原審予以論罪科刑，固非無見；然查被告於96年3 月10日為
    警查獲後，仍繼續施用海洛因，再於同年5 月7 日為警查獲
    ，已如前述，原審就被告於96年3 月10日以後施用海洛因之
    行為，未及一併審理，尚有未洽。檢察官上訴執此指摘原判
    決不當，非無理由，應由本院將原判決撤銷，審酌被告前因
    施用毒品案件，經強制戒治後，仍未能徹底戒絕毒品，再度
    施用毒品，顯見其無戒毒悔改之意，惟念其施用足以導致精
    神障礙、性格異常，甚至造成生命危險之毒品，乃戕害一己
    之身體健康，所為尚未害及他人，及犯後坦承犯行態度良好
    等一切情狀，量處如主文所示之刑。又扣案之海洛因3 包及
    其包裝袋，應整體視為為第一級毒品，注射針筒1 只，為被
    告專供施用海洛因之器具，均應依毒品危害防制條例第18條
    第1 項前段之規定沒收銷燬之，至鑑驗耗損部分之毒品業已
    滅失，無庸為沒收銷毀之諭知。被告最後一次犯罪時間為96
    年5 月7 日，已在96年4 月24日以後，不符中華民國96年罪
    犯減刑條例所規定之減刑條件，併此敘明。
據上論斷，應依刑事訴訟法第369 條第1 項前段、第364 條、第
299 條第1 項前段，毒品危害防制條例第10條第1 項、第18條第
1 項前段，刑法第11條、第47條第1 項，判決如主文。
本案經檢察官許月雲到庭執行職務。
中　　華　　民　　國　　96　　年　　8 　　月　　31　　日
                  刑事第四庭    審判長法  官  蕭權閔
                                      法  官  吳進寶
                                      法  官  陳吉雄
以上正本證明與原本無異。
如不服本判決應於收受本判決後10日內向本院提出上訴書狀，其
未敘述上訴理由者，並得於提起上訴後10日內向本院補提理由書
狀（均須按他造當事人之人數附繕本)「 切勿逕送上級法院」。
中　　華　　民　　國　　96　　年　　9 　　月　　3 　　日
                                書   記　 官  梁美姿
附錄本判決論罪科刑法條：
毒品危害防制條例第10條第1項
施用第一級毒品者，處 6 月以上 5 年以下有期徒刑。
                                                      Ｆ
